【裁判字號】    99,台上,1578
【裁判日期】    990318
【裁判案由】    常業詐欺
【裁判全文】
最高法院刑事判決            九十九年度台上字第一五七八號
上  訴  人  甲○○
            丙○○
            乙○○
上列上訴人等因常業詐欺案件，不服台灣高等法院高雄分院中華
民國九十八年九月二十九日第二審判決（九十八年度上訴字第八
０七號，起訴案號：台灣高雄地方法院檢察署九十五年度偵字第
二八八一四、三０六八五、三二一六四號），提起上訴，本院判
決如下：
    主  文
上訴駁回。
    理  由
按刑事訴訟法第三百七十七條規定，上訴於第三審法院，非以判
決違背法令為理由，不得為之。是提起第三審上訴，應以原判決
違背法令為理由，係屬法定要件。如果上訴理由狀並未依據卷內
訴訟資料，具體指摘原判決不適用何種法則或如何適用不當，或
所指摘原判決違法情事，顯與法律規定得為第三審上訴理由之違
法情形，不相適合時，均應認其上訴為違背法律上之程式，予以
駁回。本件上訴人甲○○上訴意旨略稱：其係在朋友慫恿下誤入
詐欺集團，不久，即發覺有異，旋請求退回新台幣二十五萬元，
之後慢慢找機會離開公司，犯罪情節輕微，應依刑法第五十七條
從輕量刑；上訴人乙○○上訴意旨略稱：其於案發前，除在服飾
店工作外，並在寵物店兼職，有正當職業，非以詐欺維生，本件
犯罪，僅構成普通詐欺罪；上訴人丙○○上訴意旨略稱：其所犯
僅構成普通詐欺罪，既非主嫌，且年紀尚輕，已有悔意，原判決
量刑過重。因而上訴人等上訴意旨均稱：原判決論上訴人等以常
業詐欺罪，有適用法則不當，或有未適當量刑之違誤等語。
惟查：(一)、刑法修正前之常業犯，乃指藉該犯罪以為日常謀生之
職業者，即屬成立，至其原來是否無業，或除恃此犯罪為謀生之
職業外，有無尚兼其他職業，均不影響常業犯之成立。乙○○、
丙○○等上訴意旨所為不構成常業詐欺罪或僅構成普通詐欺罪之
見解，殊屬誤解。(二)、刑法第五十七條所列各款，為量刑時應行
注意之事項，而為科刑輕重之標準。而刑之量定，乃是實審之職
權，事實審如綜合被告一切犯罪情節，在法定刑範圍內量定其宣
告刑又不違比例原則，即不能任指為違法。甲○○、丙○○上訴
意旨所述各情，難認原判決未盡斟酌，上訴意旨指摘原判決不當
，即屬無據。(三)、綜上，甲○○、乙○○、丙○○等上訴意旨，
核均與法律規定得為第三審上訴理由之違法情形，不相適合，其
上訴均為違背法律上之程式，應予駁回。
據上論結，應依刑事訴訟法第三百九十五條前段，判決如主文。
中    華    民    國  九十九  年    三    月   十八   日
                      最高法院刑事第五庭
                          審判長法官  陳  正  庸
                                法官  林  秀  夫
                                法官  宋      祺
                                法官  陳  祐  治
                                法官  林  瑞  斌
本件正本證明與原本無異
                                      書  記  官
中    華    民    國  九十九  年    三    月  二十二  日
                                                      Q

司法院資訊處製作；財團法人民間司法改革基金會備份。
